【裁判字號】    99,審交訴,167
【裁判日期】    990827
【裁判案由】    公共危險等
【裁判全文】
臺灣高雄地方法院刑事判決           99年度審交訴字第167號
公  訴  人  臺灣高雄地方法院檢察署檢察官
被      告  甲○○
上列被告因公共危險等案件，經檢察官提起公訴（99年度偵字第
17212 號），被告於準備程序中就被訴事實為有罪之陳述，經本
院告知簡式審判程序之旨，並聽取被告與公訴人之意見後，本院
合議庭裁定由受命法官獨任進行簡式審判程序，判決如下：
    主  文
甲○○犯過失傷害罪，處有期徒刑參月；又犯肇事致人傷害逃逸
罪，累犯，處有期徒刑拾月。應執行有期徒刑壹年。
    事實及理由
一、犯罪事實：
    甲○○前因犯過失傷害、肇事逃逸罪，經本院以民國93年度
    交訴字第115 號判處有期徒刑4 月、9 月確定；又因犯詐欺
    、毒品、妨害公務等罪，經本院以93年度簡字第6322號判處
    有期徒刑2 月確定、以94年度簡字第5860號判處有期徒刑2
    月確定、以95年度簡字第1662號判處有期徒刑3 月確定；另
    因違反臺灣地區與大陸地區人民關係條例，經本院以97年度
    審訴字第959 號判決有期徒刑1 年2 月、減刑為有期徒刑7
    月確定，上開各罪經減刑及定應執行刑為有期徒刑1 年2 月
    又15日確定。又因犯施用毒品案件，經本院以95年度易字第
    1578號判處有期徒刑7 月確定，嗣經減刑為有期徒刑3 月又
    15日確定，而與上開應執行刑有期徒刑1 年2 月又15日接續
    執行，於96年9 月12日執行完畢。其未考領任何汽車駕駛執
    照，仍於97年1 月22日凌晨2 時許，駕駛車牌號碼8P-6371
    號自用小客車，沿高雄市新興區○○○路由西向東行駛，行
    經該路與中山路交岔口，本應注意汽車行駛至交岔路口，轉
    彎車應讓直行車先行，且應注意車前狀況，隨時採取必要之
    安全措施，而當時天候晴、夜間有照明、路面乾燥無缺陷、
    道路無障礙物、視距良好，並無不能注意之情事，竟疏未注
    意，貿然左轉，未禮讓對向直行之來車，適乙○○騎乘車牌
    號碼ZNF -958號重型機車沿五福二路由東向西駛來，甲○○
    所駕自用小客車前車頭遂撞及乙○○所騎之重型機車，致乙
    ○○人車倒地，受有頭部外傷、雙側下肢多處擦挫傷之傷害
    。詎甲○○明知駕車肇事致人受傷，竟未停車對傷者採取必
    要之救護，反基於肇事逃逸之犯意，隨即駕車逃離現場，原
    在該路口停等紅燈之機車騎士張宥寧見狀，乃記下車號並報
    警處理。
二、證據名稱：
  1.告訴人乙○○於警詢及偵查時之指訴。
  2.另案被告潘明義、鄭玉清於偵查中之供述。
  3.另案證人徐勝宗於偵查中之證詞
  4.車輛轉讓契約書1 紙
  5.證人張宥寧於警詢與偵查之證述。
  6.道路交通事故現場圖、道路交通事故調查報告表(一)、(二)各1
    紙及照片7 張。
  7.高雄市立聯合醫院診斷證明書、阮綜合醫療社團法人阮綜合
    醫院診斷證明書各1 紙。
  8.被告之自白。
三、論罪：
    核被告所為，係犯刑法第284 條第1 項前段之過失傷害罪及
    同法第185 條之4 之肇事致人受傷而逃逸罪。被告所犯上開
    過失傷害與肇事致人受傷而逃逸之二罪間，犯意各別，罪名
    互異，應予分論併罰。又被告於本件道路交通事故發生當時
    ，並未考領有普通小型車駕駛執照，已據被告供承在卷，並
    有證號查詢汽車駕駛人資料表1 份附卷可佐，是被告無照駕
    駛自用小客車，因而致人受傷，依法應負刑事責任，依道路
    交通管理處罰條例第86條第1 項之規定，就其所犯過失傷害
    罪部分，應加重其刑。又被告曾有上述受判處有期徒刑之刑
    而執行完畢之情形，此有臺灣高等法院被告前案紀錄表1 份
    在卷可考，其有期徒刑執行完畢後，5 年以內故意再犯本件
    有期徒刑以上之肇事致人受傷逃逸罪，為累犯，應依刑法第
    47條第1 項規定，加重其刑。
四、科刑：
    爰審酌被告於93年間即曾因無照駕駛而致人受傷、肇事逃逸
    經判刑確定，竟未能反省，不顧其他道路使用者之安危，再
    次駕駛自用小客車違反道路交通規則，而過失肇致本件道路
    交通事故，致乙○○受有前揭傷害後，復未停留現場對乙○
    ○施以救護或報警處理，竟逕自駕車逃逸，棄受傷之乙○○
    於不顧，迄今仍未與乙○○達成和解或為賠償，行為實有不
    該，並考量告訴人所受之傷勢，事故發生之時間、地點與其
    逃逸對傷者所生之危險，及其坦承犯行等一切情狀，分別量
    處如主文所示之刑，並定應執行刑如主文所示。
據上論斷，應依刑事訴訟法第273 條之1 第1 項、第299 條第1
項前段，刑法第284 條第1 項前段、第185 條之4 、第47條第1
項、第51條第5 款，道路交通管理處罰條例第86條第1 項，刑法
施行法第1 條之1 ，判決如主文。
本案經檢察官游淑玟到庭執行職務。
中    華    民    國    99    年    8     月    27    日
                  交通法庭    法  官  蔡書瑜
以上正本證明與原本無異。
如不服本判決應於收受送達後10日內向本院提出上訴書狀，並應
敘述具體理由；如未敘述上訴理由者，應於上訴期間屆滿後20日
內向本院補提理由書（均須按他造當事人之人數附繕本）「切勿
逕送上級法院」。
中    華    民    國    99    年    8     月    27    日
                              書記官 楊明月
附錄：論罪法條
中華民國刑法第284條第1項
因過失傷害人者，處 6 月以下有期徒刑、拘役或 5 百元以下罰
金，致重傷者，處 1 年以下有期徒刑、拘役或 5 百元以下罰金
。
中華民國刑法第185條之4
駕駛動力交通工具肇事，致人死傷而逃逸者，處 6 月以上 5 年
以下有期徒刑。

司法院資訊處製作；財團法人民間司法改革基金會備份。
